【裁判字號】    95,易,182
【裁判日期】    950815
【裁判案由】    毒品危害防制條例
【裁判全文】
臺灣宜蘭地方法院刑事判決               95年度易字第182號
    公  訴  人  臺灣宜蘭地方法院檢察署檢察官
    被      告  甲○○
                        樓
上列被告因毒品危害防制條例案件，經檢察官提起公訴（九十五
年度毒偵字第五一０號），本院合議庭裁定由受命法官獨任進行
簡式審判程序，爰不經通常程序判決如下：
    主  文
甲○○施用第二級毒品，累犯，處有期徒刑陸月，如易科罰金，
以銀元佰元即新臺幣玖佰元折算壹日。
    事  實
一、甲○○前因施用毒品案件，經本院先後二次依臺灣宜蘭地方
    法院檢察署檢察官之聲請，裁定送觀察、勒戒後，均認無繼
    續施用毒品之傾向後，各於民國八十八年一月二十九日及八
    十九年三月二十日觀察、勒戒執行完畢出所，並經該署檢察
    官分別於八十八年二月一日以八十八年度偵緝字第一六號，
    及於八十九年三月三十日以八十八年度毒偵字第四二九號、
    八十八年度毒偵字第五一四號為不起訴處分。詎其再因施用
    第二級毒品安非他命（下稱安非他命）之案件，由本院依該
    署檢察官之聲請，令其入強制戒治處所施以強制戒治，並據
    該署檢察官聲請之簡易判決處刑而判處有期徒刑五月確定後
    ，又因施用安非他命之案件，先後經本院各判處有期徒刑六
    月、九月及五月確定，另其復因同時施用第一級毒品海洛因
    （下稱海洛因）及安非他命之案件，經本院判處有期徒刑八
    月確定。然其前開案件於九十五年四月二日縮刑期滿執行完
    畢而出監後，竟猶不知悛悔，又於九十五年四月二十四日某
    時許，在其位於宜蘭縣宜蘭市○○路八十六巷四弄七十九號
    二樓住處施用安非他命一次，嗣於同年月二十六日十時五十
    分許，經警在其前開住處查獲後採尿送驗而悉上情。
二、案經宜蘭縣警察局礁溪分局報告臺灣宜蘭地方法院檢察署檢
    察官偵查起訴。
    理  由
一、上開事實，業據被告甲○○到庭供認不諱，復有慈濟大學濫
    用藥物檢驗中心所出具，呈安非他命陽性反應之檢驗總表一
    份在卷可稽，堪認其自白確與真實相符，當可採憑。又被告
    前因施用毒品案件，經本院先後二次依臺灣宜蘭地方法院檢
    察署檢察官之聲請，裁定送觀察、勒戒後，均認無繼續施用
    毒品之傾向後，各於八十八年一月二十九日及八十九年三月
    二十日觀察、勒戒執行完畢出所，並經該署檢察官分別於八
    十八年二月一日以八十八年度偵緝字第一六號，及於八十九
    年三月三十日以八十八年度毒偵字第四二九號、八十八年度
    毒偵字第五一四號為不起訴處分。詎其再因施用安非他命之
    案件，由本院依該署檢察官之聲請，令其入強制戒治處所施
    以強制戒治，並據該署檢察官聲請之簡易判決處刑而判處有
    期徒刑五月確定後，又因施用安非他命之案件，先後經本院
    各判處有期徒刑六月、九月及五月確定，另其復因同時施用
    海洛因及安非他命之案件，經本院判處有期徒刑八月確定，
    前開案件於九十五年四月二日縮刑期滿執行完畢出監等情，
    則有臺灣高等法院被告全國前案紀錄表存卷足考。本件事證
    已臻明確，被告犯行洵堪認定，應予依法論科。
二、被告甲○○行為後，刑法及刑法施行法業於九十四年二月二
    日經總統以華總一義字第０九四０００一四九０一號令修正
    公布，並於九十五年七月一日施行（下稱修正後刑法），是
    參酌最高法院九十五年五月二十三日刑事庭第八次會議決議
    ，修正後刑法第二條第一項之規定，係規範行為後法律變更
    所生新舊法律比較適用之準據法，於修正後刑法施行後，應
    適用修正後刑法第二條第一項之規定，為「從舊從輕」之比
    較。另於比較時應就罪刑有關之共犯、未遂犯、想像競合犯
    、牽連犯、連續犯、結合犯，以及累犯加重、自首減輕暨其
    他法定加減原因（如身分加減）與加減比例等一切情形，本
    於統一性及整體性原則，綜其全部罪刑之結果而為比較，亦
    即本案涉及法律變更之部分，經附表所示比較修正前後刑法
    之相關規定結果後，因修正後刑法並未較有利於被告，爰依
    修正後刑法第二條第一項之規定，適用被告行為時之修正前
    刑法，合先敘明。核被告甲○○之所為，係犯毒品危害防制
    條例第十條第二項之施用第二級毒品罪。其施用前之持有安
    非他命之低度行為，已為施用之高度行為所吸收，不另論罪
    。末查，被告甲○○前因施用海洛因及安非他命等案件，經
    本院各判刑確定後，於九十五年四月二日縮刑期滿執行完畢
    出監之事實，已詳前述，茲於有期徒刑執行完畢後五年內，
    再犯本件有期徒刑以上之罪，應依修正前刑法第四十七條累
    犯之規定加重其刑。審酌被告歷經觀察、勒戒及強制戒治之
    戒毒程序與刑罰之科處及執行後，仍未見其確實戒斷毒癮，
    猶有施用毒品抵癮之舉，本有對之處以較長刑期俾以隔離戒
    毒，惟念其坦承犯行，態度尚佳，現已覓得正當職業而從事
    保全工作，再參酌其犯罪動機、目的、手段及造成社會潛在
    侵害程度等一切情狀，爰酌情量處如主文所示之刑，並諭知
    易科罰金之折算標準，以資警懲。
據上論斷，應依刑事訴訟法第二百七十三條之一第一項、第二百
九十九條第一項前段，毒品危害防制條例第十條第二項，刑法第
十一條前段、第二條第一項前段、修正前刑法第四十七條、修正
前刑法第四十一條第一項前段，修正前罰金罰鍰提高標準條例第
二條，現行法規所定貨幣單位折算新臺幣條例第二條，判決如主
文。
本案經檢察官賴慶祥到庭執行職務
中    華    民    國    95    年    8     月    15    日
                  刑事第三庭法  官  陳嘉年
以上正本證明與原本無異。
如不服本判決應於收受本判決後10日內向本院提出上訴書狀，其
未敘述上訴理由者，並得於提起上訴後10日內向本院補提理由書
狀(均須按他造當事人之人數附繕本)「切勿逕送上級法院」。
                            書記官  林嘉萍
中    華    民    國    95    年    8     月    16    日
附錄本案論罪科刑法條全文
毒品危害防制條例第十條第二項
施用第二級毒品者，處三年以下有期徒刑。
附表
┌───┬───────┬────────┬──────┐
│比較  │修正前刑法    │修正後刑法      │依從舊從輕原│
│法條  │              │                │則比較結果  │
├───┼───────┼────────┼──────┤
│刑法第│受有期徒刑之執│（第一項）受徒刑│依修正後刑法│
│四十七│行完畢，或受無│之執行完畢，或一│，並未較有利│
│條    │期徒刑或有期徒│部之執行而赦免後│於被告      │
│      │刑一部之執行而│，五年以內故意再│            │
│      │赦免後，五年以│犯有期徒刑以上之│            │
│      │內再犯有期徒刑│罪者，為累犯，加│            │
│      │以上之罪者，為│重本刑至二分之一│            │
│      │累犯，加重本刑│                │            │
│      │至二分之一    │                │            │
├───┼───────┼────────┼──────┤
│刑法第│依修正前罰金罰│如易科罰金，以新│同上        │
│四十一│鍰提高標準條例│臺幣一千元、二千│            │
│條第一│第二條規定，易│元或三千元折    │            │
│項前段│科罰金數額提高│算一日          │            │
│      │為一百倍，如易│                │            │
│      │科罰金，以銀元│                │            │
│      │三百元即新臺幣│                │            │
│      │九百元折算一日│                │            │
├───┴───────┴────────┴──────┤
│本案依法綜合比較，無論累犯及易刑處分等規定，修正後刑法│
│皆未較有利於被告，故本案應一體適用被告行為時之修正前刑│
│法                                                    │
└───────────────────────────┘


司法院資訊處製作；財團法人民間司法改革基金會備份。
